【裁判字號】    90,訴,1348
【裁判日期】    901221
【裁判案由】    違反槍砲彈藥刀械管制條例
【裁判全文】
臺灣彰化地方法院刑事判決                          九十年度訴字第一三四八號
    公  訴  人  臺灣彰化地方法院檢察署檢察官
    被      告  甲○○
右列被告因違反槍砲彈藥刀械管制條例案件，經檢察官提起公訴（九十年度偵字第六
０一四號），本院判決如左：
    主  文
甲○○未經許可，持有可發射子彈具有殺傷力之改造手槍，累犯，處有期徒刑壹年
月，併科罰金新臺幣肆萬伍仟元，罰金如易服勞役，以銀元佰元即新台幣玖佰元折
算壹日。
扣案之子彈陸顆（口徑０．二七吋建築工業用彈加裝直徑約六mm鋼珠而成）及仿轉輪
手槍製造之改造手槍（改造掌心雷，槍枝管制編號：0000000000）壹支均
沒收。
    事  實
一、甲○○前因違反槍砲彈藥刀械管制條例案件，經法院判處有期徒刑一年，緩刑三
    年確定，又因違反藥事法案件，經法院判處有期徒刑十月確定，二罪合併定其應
    執行有期徒刑一年六月確定，並撤銷其緩刑，而入監執行，嗣經假釋保護管束後
    ，其假釋又經撤銷，再入監執行殘刑，並於民國八十九年十月一日執行完畢。竟
    不知悔改，於九十年六、七月間，在台中市第一廣場前，明知某不詳姓名綽號「
    阿忠」之男子所販售之子彈十一顆（其中二顆係由玩具槍用金屬彈殼加裝直徑約
    六mm鋼珠而成，均於送鑑定時擊發；其餘九顆係由口徑０．二七吋建築工業用彈
    加裝直徑約六mm鋼珠而成，於送鑑定時擊發三顆，剩餘六顆）具有殺傷力，仿轉
    輪手槍製造之改造手槍（改造掌心雷，槍枝管制編號：0000000000）
    一支，亦可發射子彈且具有殺傷力，竟以新台幣五千元之價格，予以買受（包括
    另二顆不具殺傷力之子彈），而未經許可，持有上開子彈及槍枝。嗣於九十年九
    月三日零時三十分許，在彰化縣田中鎮○○街三七八號巷口，因行跡可疑，經警
    盤查而查獲，並扣得其所有前揭子彈及槍枝。
二、案經彰化縣警察局田中分局報請台灣彰化地方法院檢察署檢察官偵查起訴。
    理  由
一、右揭事實，業據被告供承明白，並有子彈六顆（原有十一顆，送鑑定時擊發五顆
    ，餘六顆為由口徑０．二七吋建築工業用彈加裝直徑約六mm鋼珠而成之子彈）及
    槍枝一支扣案可稽。且該子彈及槍枝經送鑑定結果，認槍枝係仿轉輪手槍製造之
    金屬玩具手槍車通槍管及轉輪彈倉改造而成，機械性能良好，可供擊發子彈使用
    ，具殺傷力；子彈十一顆中之二顆，係由玩具槍用金屬彈殼加裝直徑約六mm鋼珠
    而成，具殺傷力，其餘九顆則係由口徑０．二七吋建築工業用彈加裝直徑約六mm
    鋼珠而成，均具殺傷力，有內政部警政署刑事警察局九十年九月二十七日刑鑑字
    第一八七九七七號鑑驗通知書足憑。罪證明確，被告犯行應堪認定。
二、核被告所為，係犯槍砲彈藥刀械管制條例第十一條第四項之持有改造槍枝罪及第
    十二條第四項之持有子彈罪。其同時持有槍枝及子彈，應依想像競合犯之規定，
    從一重之持有改造槍枝罪處斷。查被告前因違反槍砲彈藥刀械管制條例案件，經
    法院判處有期徒刑一年，緩刑三年確定，又因違反藥事法案件，經法院判處有期
    徒刑十月確定，二罪合併定其應執行有期徒刑一年六月確定，並撤銷其緩刑，而
    入監執行，嗣經假釋保護管束後，其假釋又經撤銷，再入監執行殘刑，並於八十
    九年十月一日執行完畢，有台灣彰化地方法院檢察署刑案資料查註紀錄表可參，
    五年以內再犯有期徒刑以上之本罪，應依累犯之規定，加重其刑。爰審酌被告之
    素行、犯罪之動機、目的、手段、所生之危害及犯罪後之態度良好等一切情狀，
    量處如主文所示之刑，並諭知罰金易服勞役折算之標準，以示懲儆。扣案之子彈
    六顆（口徑０．二七吋建築工業用彈加裝直徑約六mm鋼珠而成）及仿轉輪手槍製
    造之改造手槍（改造掌心雷，槍枝管制編號：0000000000）一支，均
    屬違禁物，皆應依法併予宣告沒收。至送鑑定擊發之子彈五顆，已無殺傷力，非
    屬違禁物，自無庸宣告沒收。
據上論斷，應依刑事訴訟法第二百九十九條第一項前段，槍砲彈藥刀械管制條例第十
一條第四項、第十二條第四項，刑法第十一條前段、第五十五條、第四十二條第二項
、第三十八條第一項第一款，現行法規所定貨幣單位折算新臺幣條例第二條，罰金罰
鍰提高標準條第二條，判決如主文。
中      華      民      國      九十      年    十二    月    二十一    日
                                臺灣彰化地方法院刑事第三庭
                                    法      官  廖  國  佑
右正本證明與原本無異。
如不服本判決，應於判決送達後十日內向本院提出上訴狀( 須附繕本 )。
                                    法院書記官  王  宣  雄
中      華      民      國    九十      年      十二    月     二十四   日
槍砲彈藥刀械管制條例第十一條
未經許可製造、販賣或運輸彈藥者，處六月以上五年以下有期徒刑。
意圖供自己或他人犯罪之用，而犯前項之罪者，處一年以上七年以下有期徒刑，得併
科五萬元以下罰金。
未經許可無故持有、寄藏或意圖販賣而陳列彈藥者，處三年以下有期徒刑。
第一項及第二項之未遂犯罰之。
修正後
未經許可，製造、販賣或運輸第四條第一款所稱其他可發射金屬或子彈具有殺傷力之
各式槍砲者，處五年以上有期徒刑，併科新臺幣一千萬元以下罰金。
未經許可，轉讓、出租或出借前項所列槍砲者，處三年以上十年以下有期徒刑，併科
新臺幣七百萬元以下罰金。
意圖供自己或他人犯罪之用，而犯前二項之罪者，處無期徒刑或七年以上有期徒刑，
併科新臺幣一千萬元以下罰金。
未經許可，持有、寄藏或意圖販賣而陳列第一項所列槍砲者，處一年以上七年以下有
期徒刑，併科新臺幣七百萬元以下罰金。
第一項至第三項之未遂犯罰之。
槍砲彈藥刀械管制條例第十二條
未經許可製造、販賣或運輸刀械者，處一年以下有期徒刑。
意圖供自己或他人犯罪之用，而犯前項之罪者，處三年以下有期徒刑，得併科三萬元
以下罰金。
未經許可無故持有或意圖販賣而陳列刀械者，處六月以下期徒刑、拘役或三千元以下
罰金。
第一項及第二項之未遂犯罰之。
修正後
未經許可，製造、販賣或運輸子彈者，處一年以上七年以下有期徒刑，併科新臺幣五
百萬元以下罰金。
未經許可，轉讓、出租或出借子彈者，處六月以上五年以下有期徒刑，併科新臺幣三
百萬元以下罰金。
意圖供自己或他人犯罪之用，而犯前二項之罪者，處三年以上十年以下有期徒刑，併
科新臺幣七百萬元以下罰金。
未經許可，持有、寄藏或意圖販賣而陳列子彈者，處五年以下有期徒刑，併科新幣三
百萬元以下罰金。
第一項至第三項之未遂犯罰之。


司法院資訊處製作；財團法人民間司法改革基金會備份。
